【裁判字號】    95,上易,628
【裁判日期】    950630
【裁判案由】    毒品危害防制條例
【裁判全文】
臺灣高等法院臺中分院刑事判決         95年度上易字第628號
上  訴  人  臺灣南投地方法院檢察署檢察官
被      告  甲○○
                    （現另案於臺灣臺中監獄執行中）
上列上訴人因被告違反毒品危害防制條例案件，不服臺灣南投地
方法院95年度易字第148號中華民國95年4月24日第一審判決（聲
請簡易判決處刑案號：臺灣南投地方法院檢察署95年度毒偵字第
240號、第270號、移送併案審理案號：同署95年度毒偵字第751
號），提起上訴，本院判決如下：
    主  文
上訴駁回。
    事  實
一、甲○○前因施用第二級毒品案件，經臺灣南投地方法院於民
    國（下同）九十四年十二月二十一日以九十四年度投刑簡字
    第六七五號判處有期徒刑六月確定（未構成累犯）；又曾於
    九十一年間因施用毒品案件，經臺灣南投地方法院以九十一
    年度毒聲字第九八六號裁定送勒戒處所執行觀察、勒戒後，
    認無繼續施用毒品傾向，於九十一年十一月七日執行完畢釋
    放出所，並由臺灣南投地方法院檢察署檢察官於九十一年十
    一月七日以九十一年度毒偵字第六四三、六五七號為不起訴
    處分確定。詎甲○○仍未戒除毒癮，於前開觀察、勒戒處分
    執行完畢釋放後五年內，復基於施用第二級毒品甲基安非他
    命之概括犯意，自九十五年一月四日十九時許起至同年三月
    十五日二十一時許止，在南投縣南投市○○路邊，以將第二
    級毒品甲基安非他命摻入香煙內以火燒烤之方式，連續施用
    第二級毒品甲基安非他命多次。嗣分別於九十五年一月六日
    四時四十五分許、九十五年一月二十四日九時許以及九十五
    年三月十七日上午九時許經警及南投憲兵隊採集其尿液送驗
    ，結果均呈甲基安非他命陽性反應，而查悉上情。
二、案經南投縣政府警察局移送及南投憲兵隊報告臺灣南投地方
    法院檢察署檢察官偵查後聲請以簡易判決處刑經臺灣南投地
    方法院改依通常程序之簡式審判程序審理暨臺灣南投地方法
    院檢察署移併本院審理。
    理  由
一、上開事實，業據被告於原審及本院審理中坦承不諱，且被告
    經警採尿送驗結果，確均呈甲基安非他命陽性反應相符，此
    有中山醫學大學附設醫院藥物濫用檢測中心九十五年一月十
    九日流水號0000000號報告、九十五年三月三十日流
    水號0000000號報告、憲兵司令部刑事鑑識中心九十
    五年三月三日（九五）安鑑字第○○三四三號鑑驗通知書各
    一份附卷可憑，被告之自白堪認與事實相符，洵堪採信。被
    告前因施用毒品案件，經觀察、勒戒後，認無繼續施用毒品
    之傾向，於九十一年十一月七日釋放出所，由臺灣南投地方
    法院檢察署檢察官以九十一年度毒偵字第六四三、六五七號
    為不起訴處分確定，此有臺灣高等法院被告前案紀錄表及臺
    灣南投地方法院檢察署刑案資料查註紀錄表在卷足憑。被告
    於上開觀察、勒戒執行完畢釋放後五年內再犯施用第二級毒
    品罪，本件事證明確，被告犯行堪予認定。
二、查甲基安非他命屬毒品危害防制條例第二條第二項第二款規
    定之第二級毒品。核被告所為，係違反毒品危害防制條例第
    十條第二項之施用第二級毒品罪。被告於施用前，持有第二
    級毒品甲基安非他命，進而施用，其持有之低度行為應為施
    用之高度行為所吸收，均不另論罪。被告多次施用第二級毒
    品甲基安非他命之犯行，時間緊接，且係犯構成要件相同之
    罪，顯係基於概括之犯意反覆為之，為連續犯，應依刑法第
    五十六條之規定論以一罪，並加重其刑。檢察官雖僅就被告
    於九十五年一月六日四時四十五分許回溯九十六小時內之某
    時點及九十五年一月二十四日九時許回溯九十六小時內之某
    時點，分別施用第二級毒品甲基安非他命各一次之犯行提起
    公訴，然已起訴部分與未起訴部分，有連續犯之裁判上一罪
    關係，本院自得併予審究，附此敘明。併案之臺灣南投地方
    法院檢察署九十五年度毒偵字第七五一號所示之被告施用安
    非他命之時間，亦在上開犯罪事實欄所認定被告最後施用甲
    基安非他命之九十五年三月十五日二十一時之前，此據被告
    於本院審理時供明（見本院卷第二十八頁），本院自得併予
    審理。原審判決依上開理由，適用毒品危害防制條例第十條
    第二項、第二十三條第二項、刑法第十一條前段、第五十六
    條之規定，並審酌被告甫因施用毒品經判刑確定，仍不知戒
    絕；施用毒品犯罪係自戕行為，對他人權益損害非鉅；犯罪
    後坦承犯行，態度良好等一切情狀，量處被告有期徒刑七月
    ，核其認事用法，均無違誤，量刑亦稱妥適，應予維持。上
    訴意旨認原審未及審酌併案之臺灣南投地方法院檢察署九十
    五年度毒偵字第七五一號所示之被告於九十五年三月十七日
    上午九時許經警採集之尿液送驗結果呈甲基安非他命陽性反
    應之事實，指摘原審判決不當，惟如前所述，被告業於本院
    供稱：伊於九十五年三月十七日上午九時許經警採集之尿液
    送驗結果呈甲基安命反應之施用時間，是在九十五年三月十
    五日，但當日二十一時以後，伊即未再施用甲基安非他命等
    語（見本院卷第二十八頁），是上開併案所指被告施用甲基
    安非他命之事實，應已經原審認定在內，原審判決並無何未
    及審酌之違誤，檢察官上開上訴即無理由，應予駁回。
據上論斷，應依刑事訴訟法第三百六十八條， 判決如主文。
本案經檢察官乙○○到庭執行職務。
中    華    民    國    95    年    6    月    30     日
            刑事第三庭  審判長法  官  王  增  瑜
                              法  官  廖  柏  基
                              法  官  胡  忠  文
上列正本證明與原本無異。
不得上訴。
                              書記官  陳  麗  玉
中    華    民    國    95    年    6    月    30     日
毒品危害防制條例第10條第2項
施用第二級毒品者，處 3 年以下有期徒刑。
                                                      Ａ


司法院資訊處製作；財團法人民間司法改革基金會備份。
